臺灣高等法院刑事判決
110年度上訴字第3584號
上  訴  人  
即  被  告  邱志偉



選任辯護人  李瑀律師
上列上訴人即被告因違反毒品危害防制條例案件，不服臺灣臺北
地方法院110年度訴字第123號，中華民國110年10月21日第一審
判決（起訴案號：臺灣臺北地方檢察署109年度偵字第16155、20
548號），提起上訴，本院判決如下：
    主  文
原判決關於其附表一編號14、15、17所示之宣告刑暨所定應執行
刑部分，均撤銷。
邱志偉所犯如附表一編號14、15、17所示之罪，各處如附表一編
號14、15、17所示之刑。
其他上訴駁回。
上開撤銷改判及上訴駁回部分所處之刑，應執行有期徒刑陸年陸
月。
    事  實
一、邱志偉明知甲氧基甲基安非他命(PMMA，品項異動並更名為M
    ethoxymethamphetamine、MMA)；4-甲基甲基卡西酮（4-met
    hylmethcathinone、Mephedrone、4-MMC）、3,4-亞甲基雙
    氧苯基乙基胺丁酮（Eutylone）、愷他命（Ketamine)、2-
    氟-去氯愷他命（2-Fluorodeschloroketamine）；硝西泮(N
    itrazepam）各為毒品危害防制條例第2條第2項第2款、第3
    款、第4款所定之第二級、第三級、第四級毒品，竟分別為
    下列行為:
  ㈠意圖營利，各基於販賣第三級毒品4-甲基甲基卡西酮、3,4-
    亞甲基雙氧苯基乙基胺丁酮及第四級毒品硝西泮之犯意，藉
    其持用門號0000000000號行動電話作為聯絡工具，分別於附
    表一編號1至5所示之交易時間、地點，分別販賣同附表編號
    所示含第三級毒品4-甲基甲基卡西酮、3,4-亞甲基雙氧苯基
    乙基胺丁酮及第四級毒品硝西泮成分之咖啡包予林泰佑，並
    收取如附表一編號1至5所示價金。
  ㈡意圖營利，各基於販賣第三級毒品愷他命之犯意，藉其持用
    門號0000000000號行動電話作為聯絡工具，分別於附表一編
    號6至13、16所示之交易時間、地點，分別販賣同附表編號
    所示第三級毒品愷他命予張建民、王俊程、吳奕龍，並收取
    如附表一編號6至13、16所示價金。
  ㈢意圖營利，各基於販賣第三級毒品2-氟-去氯愷他命之犯意，
    藉其持用門號0000000000號行動電話作為聯絡工具，分別於
    附表一編號14、15、17所示之交易時間、地點，分別販賣同
    附表編號所示第三級毒品2-氟-去氯愷他命予黃韵筑、黃鈺
    菁，並收取如附表一編號14、15、17所示價金。　　
  ㈣意圖營利，基於販賣第二級毒品甲氧基甲基安非他命及第三
    級毒品3,4-亞甲基雙氧苯基乙基胺丁酮之犯意，藉其持用門
    號0000000000號行動電話連結通訊軟體LINE作為聯絡工具，
    於附表一編號18所示之交易時間、地點，販賣同附表編號所
    示含有第二級毒品甲氧基甲基安非他命及第三級毒品3,4-亞
    甲基雙氧苯基乙基胺丁酮成分之橘紅色心形錠劑3顆予曾意
    航，並收取如附表一編號18所示價金。嗣經警循線查獲，並
    扣得如附表二所示之物，始悉全情。
二、案經臺北市政府警察局刑事警察大隊報請臺灣臺北地方檢察
    署檢察官偵查起訴。　　
    理  由
壹、本院審理範圍
一、按刑事訴訟法施行法第7條之13前段規定：中華民國110年5
    月31日修正通過之刑事訴訟法施行前，已繫屬於各級法院之
    案件，於施行後始適用修正前刑事訴訟法第348條規定。又
    新修正之刑事訴訟法第348條規定已於110年6月16日公布，
    依中央法規標準法第13條規定，自本條公布之日起算至第3 
    日起即於同年6月18日即已發生效力。換言之，於110年6月1
    8日後（包括當日）繫屬於各級法院之案件，均應依修正後
    之刑事訴訟法第348條規定處理（最高法院110年度台上字第
    6211號判決意旨參照）。查修正後之刑事訴訟法第348條係
    規定：（第1項）上訴得對於判決之一部為之。（第2項）對
    於判決之一部上訴者，其有關係之部分，視為亦已上訴。但
    有關係之部分為無罪、免訴或不受理者，不在此限。（第3
    項）上訴得明示僅就判決之刑、沒收或保安處分一部為之。
    本件原審認定上訴人即被告邱志偉就事實欄一㈡、㈢所示部分
    ，均係犯修正前毒品危害防制條例第4條第3項之販賣第三級
    毒品罪（共12罪）；而就事實欄一㈠所示部分則係以一行為
    觸犯修正前毒品危害防制條例第4條第3項之販賣第三級毒品
    罪、同條例第4條第4項之販賣第四級毒品罪，就事實欄一㈣
    所示部分係以一行為觸犯修正前毒品危害防制條例第4條第2
    項之販賣第二級毒品罪、同條例第4條第3項之販賣第三級毒
    品罪，均依刑法第55條想像競合犯之規定，各從一重之修正
    前毒品危害防制條例第4條第3項之販賣第三級毒品罪（共5
    罪）、同條例第4條第2項之販賣第二級毒品罪（1罪）處斷
    ，乃分別量處被告如原判決附表一各編號所示之宣告刑，並
    定應執行有期徒刑7年，暨為相關沒收（銷燬）及追徵之諭
    知。被告不服原判決，於110年11月9日提起上訴，並於同年
    12月8日繫屬於本院，此有蓋用本院收文章之原審法院110年
    12月7日北院忠刑繼110訴123字第1100010258號函附卷可稽
    （見本院卷第3頁），依首揭規定與說明，自應適用修正後
    之刑事訴訟法第348條定其上訴範圍。本件依被告之上訴（
    理由）狀，僅爭執原判決之刑，嗣被告及其辯護人於本院準
    備程序時亦已言明僅就「原判決之刑」提起上訴（見本院卷
    第120頁），而檢察官則均未提起上訴，故本件上訴範圍只
    限於原判決之刑部分，被告未表明上訴之認定犯罪事實（即
    原判決之論罪）、沒收等其餘部分，則均不在上訴範圍。
二、至本院前引之犯罪事實（含附表一〈除主文欄外〉、二），業
    據原判決認定在案，並非在本院審理範圍內，惟為便於檢視
    、理解本件案情，乃予以臚列記載，併此敘明。　　
貳、實體方面
一、刑之說明　　
　㈠刑之減輕：
　⒈按毒品危害防制條例第17條第1項規定：「犯第4條至第8條、
    第10條或第11條之罪，供出毒品來源，因而查獲其他正犯或
    共犯者，減輕或免除其刑」。所稱「供出毒品來源，因而查
    獲其他正犯或共犯」，須被告翔實供出與其犯罪有關之本案
    毒品來源的具體事證，因而使警方或偵查犯罪機關知悉其他
    正犯或共犯，據以查獲其人、其犯行的結果，二者兼備並有
    因果關係，始能獲上述減、免其刑之典（最高法院110年度
    台上字第5173號判決意旨參照）。經查：
　　⑴被告於警詢中供稱係向張育誠購買毒品，嗣檢警依其所為
      供述，因而查獲張育誠涉嫌於109年2月間某日、5月27日
      ，分別有販賣第三級毒品愷他命15至30公克、50至80公克
      給被告，乃對張育誠提起公訴等情，有臺北市政府警察局
      刑事警察大隊110年3月25日北市警刑大毒緝字第11030040
      04號函暨所附刑事案件報告書、調查筆錄、監視器錄影畫
      面截圖、臺灣臺北地方檢察署109年度偵字第31247號、11
      0年度偵字第10050號起訴書影本等件在卷可稽(見原審卷
      第97至136、175至178頁)。衡酌被告自張育誠處購得愷他
      命之時間係在如附表一編號6至13、16所示時間之不久前
      ，且其所購愷他命數量之豐，應足以供其再轉賣給該等編
      號所示之購毒者，堪認被告就如附表一編號6至13、16所
      示販賣愷他命部分，確有供出該等毒品來源，並因而查獲
      其他正犯之情形，應依毒品危害防制條例第17條第1項規
      定，均減輕其刑。
　　⑵又附表一編號14、15、17所示之第三級毒品「2-氟-去氯愷
      他命」雖非愷他命，但其結構近似愷他命，此有行政院函
      文在卷為佐（見本院卷第99頁），且其外觀亦與愷他命相
      近，均為白（黃）色結晶塊，亦有交通部民用航空局航空
      醫務中心109年6月15日航藥鑑字第0000000號、109年6月1
      9日航藥鑑字第0000000號毒品鑑定書附卷可稽（見109年
      度偵字第16155號卷〈下稱偵卷〉二第27至28、77頁），是
      「2-氟-去氯愷他命」當易與愷他命混淆，此參以警方經
      初驗扣得之「2-氟-去氯愷他命」後，因均呈愷他命反應
      ，亦皆認扣案之「2-氟-去氯愷他命」係愷他命（見偵卷
      一第21、96、169、211頁），即更見其明。再者，被告及
      附表一編號14、15、17所示之購毒者（即黃韵筑、黃鈺菁
      ）於遭警查獲時，均陳稱渠等所買賣之毒品為愷他命（見
      偵卷一第24至25、71至74、167至170、384至386、431至4
      32頁、偵卷二第189頁），足徵被告及上開購毒者因不知
      或未能辨識「2-氟-去氯愷他命」與愷他命之差別，故渠
      等主觀上亦皆認渠等所買賣之毒品俱為愷他命甚明。佐以
      被告於同時期除販賣「2-氟-去氯愷他命」（即附表一編
      號14、15、17所示）外，亦兼有販賣愷他命（即如附表一
      編號13、16等所示），而被告主觀上既認「2-氟-去氯愷
      他命」即為愷他命，則其於同時期所販賣如附表一編號14
      、15、17所示之「2-氟-去氯愷他命」，極有可能亦包含
      於其前揭所供承向張育誠所購入之「愷他命」中，祇因被
      告不知或未能辨識兩者差異，始僅陳稱其係向張育誠購入
      「愷他命」，而未言及兼有「2-氟-去氯愷他命」，此應
      屬合理之研判。是以，就如附表一編號14、15、17所示販
      賣第三級毒品「2-氟-去氯愷他命」部分，同堪認定被告
      確有供出該等毒品來源，並因而查獲其他正犯之情形，亦
      應依毒品危害防制條例第17條第1項規定，均減輕其刑。
　　⑶至附表一其餘編號所示之販毒部分，因被告所販賣毒品之
      種類均與張育誠所出售之愷他命（含「2-氟-去氯愷他命
      」）不同，故就該等犯行，難認被告已供出毒品之來源，
      自無毒品危害防制條例第17條第1項減免其刑規定之適用
      ，併此敘明。　
　⒉次按修正前毒品危害防制條例第17條第2項規定：「犯第4條
    至第8條之罪於偵查及審判中均自白者，減輕其刑」，係為
    鼓勵是類犯罪行為人自白、悔過，並期訴訟經濟、節約司法
    資源而設，故此所謂「自白」，應係指對自己之犯罪事實全
    部或主要部分為肯定供述之意（最高法院110年度台上字第6
    133號判決意旨參照）。查被告於警詢、偵訊、原審及本院
    審理時，對於附表一各編號所示販賣毒品之犯罪事實均坦承
    不諱，依修正前毒品危害防制條例第17條第2項規定，均應
    減輕其刑。
　㈡刑之遞減：
　　被告所犯如附表一編號6至17所示販賣第三級毒品罪，有毒
    品危害防制條例第17條第1項、修正前毒品危害防制條例第1
    7條第2項減輕其刑之適用，依刑法第70條規定，均應遞減其
    刑。　　
  ㈢附表一編號1至5、18所示部分，並無刑法第59條減刑規定之
    適用：　
　　按刑法第59條規定之酌量減輕其刑，必須犯罪另有特殊之原
    因與環境，在客觀上足以引起一般同情，認為即使宣告法定
    最低度刑，猶嫌過重者，始有其適用。此所謂法定最低度刑
    ，固然包括法定最低本刑；惟遇有其他法定減輕事由時，則
    係指適用其他法定減輕事由減輕其刑後之最低度刑而言。倘
    被告另有其他法定減輕事由，應先適用該法定減輕事由減輕
    其刑後，猶認其犯罪之情狀顯可憫恕，即使科以該減輕後之
    最低度刑仍嫌過重者，始得適用刑法第59條規定酌量減輕其
    刑（最高法院109年度台上字第1750號判決意旨參照）。被
    告上訴意旨略以：被告為附表一編號1至5、18所示販毒犯行
    固有不該，但被告係自原來吸毒之下游角色，而因毒癮漸深
    終致涉案，並以認識、既有毒癮之特定人為銷售對象，顯非
    自始基於私利衝撞國家毒品防制網路之大盤毒梟，其侵害風
    險尚可控制，且具相當偶然性。被告現已深切悔悟，並將所
    知全盤托出，坦然面對己過，足認犯後態度良好，法敵對性
    及主觀惡性均屬相對低度。加以被告係因數年前遭逢父親、
    長姊接續辭世之身心打擊，兼於謀職不順之餘，更與妻子離
    異，始誤擇施用毒品之不歸路，終致涉入嚴重之販毒犯行，
    以彌補因毒癮而來之財務窟窿，有其特殊之背景成因，尚值
    原諒。故就附表一編號1至5、18所示犯行，縱使依修正前毒
    品危害防制條例第17條第2項均減輕其刑，猶嫌過重，爰請
    依刑法第59條規定再減輕其刑云云。經查，就被告所犯附表
    一編號1至5、18所示販賣第三級毒品罪（共5罪）、販賣第
    二級毒品罪（1罪）部分，均已適用修正前毒品危害防制條
    例第17條第2項規定減輕其刑，相較原本之法定刑，已減輕
    甚多（按：其法定最低度刑均為有期徒刑7年，經減輕後，
    法定最低度刑為有期徒刑3年6月，而原審則皆量處有期徒刑
    3年8月），已無情輕法重之憾。再者，衡酌被告無視政府反
    毒政策及宣導，仍意圖牟利而販賣如附表一編號1至5、18所
    示之毒品，對於該等毒品施用來源之提供大有助益，危害他
    人及社會、國家法益，為害之鉅，當非個人一己生命、身體
    法益所可比擬，其主觀惡性及客觀情節仍屬非輕，復考量被
    告正值青壯，不思依循正軌獲取所需，其販賣毒品之作為，
    相較於安分守己正當工作者，顯無法引起一般人之同情或憫
    恕。被告既無畏嚴刑之峻厲，僅為貪圖不法利益，即鋌而走
    險為販賣第二、三級毒品犯行，自應為其行為負責，始符罪
    刑相當。因此，綜觀其情節，實難認屬輕微，洵應嚴厲規範
    ，縱其上開所執情詞非虛，亦非特殊之原因或堅強事由，而
    在客觀上足以引起一般同情，自無再依刑法第59條規定減輕
    其刑之餘地。故被告上訴請求再依刑法第59條規定減輕其刑
    云云，容無足取。
二、上訴駁回之理由（即原判決附表一編號1至13、16、18所示
    宣告刑部分）　　
　㈠原審因而就被告所犯如原判決附表一編號1至13、16、18所示
    之罪，其中該附表編號1至5、18所示部分，依修正前毒品危
    害防制條例第17條第2項減輕其刑；該附表編號6至13、16所
    示部分，則依毒品危害防制條例第17條第1項、修正前毒品
    危害防制條例第17條第2項遞減其刑，並審酌被告明知本案
    第二、三、四級毒品，使用容易成癮，足以損害身心，仍販
    售他人，非法助長毒品流通，戕害國民健康，進而影響社會
    治安，顯見危害重大，實應譴責，惟念被告犯後坦認犯行，
    將犯罪過程據實以告，犯罪後態度良好，兼衡被告犯罪之手
    段、方法、販賣毒品之種類、數量及所獲利益，暨被告智識
    程度為高中畢業，於原審審理時自陳從事換貼門牌工作，家
    庭經濟狀況普通，有身心障礙母親需要扶養（見原審卷第19
    6、197頁）等一切情狀，酌情分別量處如原判決附表一編號
    1至13、16、18所示之宣告刑。經核原審此部分之量刑尚屬
    妥適，並無不合。
　㈡被告上訴意旨復略以：原判決量刑於形式上雖未逾越法定裁
    量之外部界限，然若細繹其量刑評價之具體理由，實見其除
    於個別量刑時誤將不宜參酌之異質因子（即「犯罪次數」）
    納入而屬可議外，且於量刑起點之擇定及加減因子之評價暨
    操作亦均有不當，以致量刑有所過苛，已與罪刑相當原則儼
    然背離云云。
　㈢按量刑係法院就繫屬個案犯罪之整體評價，為事實審法院得
    依職權自由裁量之事項，故判斷量刑當否之準據，應就判決
    為整體觀察及綜合考量，不可摭拾其中片段予以評斷，苟已
    以行為人之責任為基礎，斟酌刑法第57條各款所列情狀，在
    法定刑度內，酌量科刑，無偏執一端，致明顯失出失入情形
    ，即不得任意指為違法（最高法院110年度台上字第6170號
    判決意旨參照）。本院審酌原判決就被告如附表一編號1至1
    3、16、18所示之犯罪情節及科刑部分之量刑基礎，已於理
    由欄內具體說明，業見前述，顯已斟酌刑法第57條各款事由
    ，係以行為人責任為基礎，兼顧對被告有利與不利之科刑資
    料，既未逾越法定範圍，亦無違背公平正義之精神，客觀上
    不生量刑畸重或有所失入之裁量權濫用，核與罪刑相當原則
    無悖，自不得再任意指摘或摭拾其中之片段而指稱原判決量
    刑有所不當或違法。縱仍與被告主觀上之期待有所落差，仍
    難指原審量刑有何違誤。至被告上訴意旨指摘原判決於個別
    量刑時誤將「犯罪次數」納入考量而屬可議一節，因被告所
    為各該次販毒犯行均僅一次，尚無「犯罪次數」之不同（例
    如接續犯與否）而須異其評價之問題，故原判決此部分顯屬
    誤載，固有微疵，惟對於其量刑裁量權之適法行使尚不生影
    響，自不得單摭拾此點，即遽指原判決有何違誤。是被告徒
    憑前詞，上訴指摘原審量刑過重云云，洵無足取。
　㈣準此，被告上訴請求就如附表一編號1至5、18所示犯行再依
    刑法第59條規定減輕其刑，並非可採，業見前述，且其上訴
    指摘原判決就如附表一編號1至13、16、18所示犯行之量刑
    過重云云，亦非可採，是其此部分上訴俱無理由，應予駁回
    。　　　
三、撤銷改判之理由（即原判決附表一編號14、15、17所示宣告
    刑暨所定應執行刑部分）
　㈠原審經詳細審酌後，就被告所犯如原判決附表一編號14、15
    、17所示之罪，分別予以科處如各該編號所示之宣告刑暨定
    其應執行刑，固非無見。惟查，被告就其所犯如原判決附表
    一編號14、15、17所示之罪，均已供出毒品來源，並因而查
    獲其他正犯，依毒品危害防制條例第17條第1項規定，均應
    減輕其刑，乃原判決疏未詳查，認無該規定之適用而未減輕
    其刑，於法自有未合。
  ㈡至被告上訴指摘原審此部分量刑及所定應執行刑均屬過重云
    云。然原審就被告刑之量定基礎，已於原判決內具體說明（
    見原判決第7頁第16至31行），顯已斟酌刑法第57條各款事
    由而為量刑，係以行為人責任為基礎，並未逾越法定刑度，
    亦無濫用裁量權而有顯然失入或有失衡平之情事，核與罪刑
    相當原則無悖，縱與被告主觀上之期待仍有所落差，亦難指
    原審就此部分量刑有何不當或違法；且原判決係具體審酌被
    告所犯各罪之不法內涵、行為態樣相同、犯罪時間相近，暨
    全部犯行之應罰適當性等情狀為整體評價，始在各刑中之最
    長期以上，各刑合併之刑期以下之範圍，定其應執行之刑，
    業已合宜縮減其合併之刑期，而給予寬厚之刑罰折扣，亦難
    認有逾越法律規定範圍，或濫用裁量權限之違法情形。
　㈢準此，被告以原審此部分量刑及定刑過重為由，上訴指摘原
    判決不當，雖無理由，但其上訴指摘原判決未依毒品危害防
    制條例第17條第1項規定減輕其刑有所不當，則有理由，故
    原判決此部分既有上開未恰之處，已屬無可維持，其所定應
    執行刑亦失所依附，自應由本院將原判決附表一編號14、15
    、17所示之宣告刑暨所定應執行刑部分均撤銷，另為適法判
    決。
　㈣自為科刑之說明：
　  本院以行為人之責任為基礎，審酌被告正值青壯，不思依循
    正軌獲取所得，且無視政府反毒政策及宣導，不顧法律之嚴
    格禁制，仍意圖營利而販賣第三級毒品「2-氟-去氯愷他命
    」，對於該等毒品施用來源之提供大有助益，為害之鉅，當
    非個人一己之生命、身體法益所可比擬，自應嚴厲規範，是
    被告此部分所為自應分別受有相當程度之刑事非難；另考量
    被告並無任何前科紀錄，此有本院被告前案紀錄表在卷可按
    ，其素行應非不良，而其於犯後即能坦承犯行，正視己非，
    且雖因貪圖販毒牟利致罹刑章，但經查獲之販毒數量及所得
    均非至鉅，兼衡其犯罪之動機、目的、手法、學歷為高中畢
    業之智識程度、於人力派遣公司擔任換貼門牌之外包工作、
    月入約新臺幣5至7萬元、離婚、無子女、未與家人同住之生
    活狀況（以上見本院卷第130、166頁）等一切情狀，改量處
    如主文欄第2項所示之宣告刑。
四、定應執行刑
　　被告上開撤銷改判及上訴駁回部分所處之宣告刑，本院斟酌
    其所犯各罪之犯罪類型、次數、各罪關係之獨立性、侵害法
    益之加重效應、透過各罪顯示之人格面等情，為整體之非難
    評價後，定其應執行之刑如主文欄第4項所示。
五、緩刑與否之說明　　　
    按受2年以下有期徒刑、拘役或罰金之宣告，而有刑法第74
    條第1項所列2款情形之一，認以暫不執行為適當者，得宣告
    2年以上5年以下之緩刑，同法第74條第1項定有明文。故緩
    刑之要件，必須係受2年以下有期徒刑、拘役或罰金之宣告
    者，始足當之。倘所受之宣告刑逾有期徒刑2年者，即無宣
    告緩刑之餘地。本件被告所犯各罪所受之宣告刑分別為有期
    徒刑2年6月至3年8月不等，並定應執行有期徒刑6年6月，已
    逾有期徒刑2年，依法自無從宣告緩刑，故被告上訴意旨請
    求宣告緩刑，委非可採。
據上論斷，應依刑事訴訟法第368條、第369條第1項前段、第364
條、第299條第1項前段，修正前毒品危害防制條例第4條第3項、
第17條第2項，毒品危害防制條例第17條第1項，刑法第11條前段
、第51條第5款，判決如主文。
本案經檢察官徐名駒提起公訴，由檢察官邱美育到庭執行職務。
中　　華　　民　　國　　111 　年　　2 　　月　　16　　日
　　　　　　　　　刑事第九庭  審判長法　官  潘翠雪
　　　　　　　　　　　　　　　　　  法　官  陳俞婷
　　　　　　　　　　　　　　　　　  法　官  陳信旗
以上正本證明與原本無異。
如不服本判決，應於收受送達後20日內向本院提出上訴書狀，其
未敘述上訴之理由者並得於提起上訴後20日內向本院補提理由書
（均須按他造當事人之人數附繕本）「切勿逕送上級法院」。
                                    書記官  董佳貞
中　　華　　民　　國　　111 　年　　2 　　月　　16　　日

附表一：
編號 購毒者 交易時間 交易地點 交易毒品種類、數量 交易價金(新臺幣) 罪名 主文 1 林泰佑 109年1月11日 新北市三重區自強路、正義北路口巷內按摩店 含第三級毒品(4-MMC、Eutrlone)、第四級毒品(硝西泮)成分咖啡包5包 2,000元 販賣第三級毒品罪 上訴駁回 （原判決宣告刑：有期徒刑參年捌月） 2 林泰佑 109年1月12日 新北市三重區自強路、正義北路口巷內按摩店 含第三級毒品(4-MMC、Eutrlone)、第四級毒品(硝西泮)成分咖啡包5包 2,000元 販賣第三級毒品罪 上訴駁回 （原判決宣告刑：有期徒刑參年捌月） 3 林泰佑 109年1月12日  新北市三重區自強路、正義北路口巷內按摩店 含第三級毒品(4-MMC、Eutrlone)、第四級毒品(硝西泮)成分咖啡包5包 2,000元 販賣第三級毒品罪 上訴駁回 （原判決宣告刑：有期徒刑參年捌月） 4 林泰佑 109年2月1日 19時59分後之某時 新北市三重區自強路、正義北路口巷內按摩店 含第三級毒品(4-MMC、Eutrlone)、第四級毒品(硝西泮)成分咖啡包5包 2,000元 販賣第三級毒品罪 上訴駁回 （原判決宣告刑：有期徒刑參年捌月） 5 林泰佑 109年2月7日 20時47分之某時 新北市三重區自強路、正義北路口巷內按摩店 含第三級毒品(4-MMC、Eutrlone)、第四級毒品(硝西泮)成分咖啡包5包 2,000元 販賣第三級毒品罪 上訴駁回 （原判決宣告刑：有期徒刑參年捌月） 6 張建民 109年3月5日 16時2分後之某時 新北市○○區○○路000號旁 第三級毒品愷他命2公克 4,000元 販賣第三級毒品罪 上訴駁回 （原判決宣告刑：有期徒刑參年貳月） 7 張建民 109年3月10日 16時31分後之某時 新北市○○區○○路000號旁 第三級毒品愷他命1公克 2,000元 販賣第三級毒品罪 上訴駁回 （原判決宣告刑：有期徒刑貳年捌月） 8 張建民 109年3月20日 16時27分後之某時 新北市○○區○○路000號附近全家便利商店-中美店 第三級毒品愷他命1公克 2,000元 販賣第三級毒品罪 上訴駁回 （原判決宣告刑：有期徒刑貳年捌月） 9 張建民 109年3月31日 20時16分後之某時 臺北市○○區○○○路0段000巷00號 第三級毒品愷他命1公克 2,000元 販賣第三級毒品罪 上訴駁回 （原判決宣告刑：有期徒刑貳年捌月） 10 張建民 109年4月6日 18時38分後之某時 臺北市○○區○○○路0段000巷00號 第三級毒品愷他命1公克 2,000元 販賣第三級毒品罪 上訴駁回 （原判決宣告刑：有期徒刑貳年捌月） 11 張建民 109年5月9日 22時27分後之某時 新北市○○區○○路0段00號旁 第三級毒品愷他命1公克 2,000元 販賣第三級毒品罪 上訴駁回 （原判決宣告刑：有期徒刑貳年捌月） 12 張建民 109年5月15日 16時9分後之某時 新北市○○區○○路0段00號旁 第三級毒品愷他命1公克 2,000元 販賣第三級毒品罪 上訴駁回 （原判決宣告刑：有期徒刑貳年捌月） 13 王俊程 109年5月13日 19時26分許 新北市三重區力行路2段右轉國道路1段 第三級毒品愷他命1公克 1,700元 販賣第三級毒品罪 上訴駁回 （原判決宣告刑：有期徒刑貳年陸月） 14 黃韵筑 109年5月25日 15時24分許 新北市○○區○○路0段00號前 第三級毒品2-氟-去氯愷他命0.5公克 1,000元 販賣第三級毒品罪 處有期徒刑貳年陸月 15 黃韵筑 109年6月2日 13時50分許 新北市○○區○○路0段00號前 第三級毒品2-氟-去氯愷他命1公克 2,000元 販賣第三級毒品罪 處有期徒刑貳年捌月 16 吳奕龍 109年6月2日 12時許 新北市○○區○○路0段00號4樓 第三級毒品愷他命1公克 1,100元 販賣第三級毒品罪 上訴駁回 （原判決宣告刑：有期徒刑貳年陸月） 17 黃鈺菁 109年6月2日 14時許 新北市○○區○○路0段00號4樓 第三級毒品2-氟-去氯愷他命3公克 3,300元 販賣第三級毒品罪 處有期徒刑貳年拾月 18 曾意航 109年6月2日 14時15分許 新北市○○區○○路0段00巷○○號000-0000號自小貨車 含第二級毒品(PMMA)、第三級毒品(Eutrlone) 成分之橘紅色心形錠劑3顆 1,400元(前已支付300元 ，本次收取1,1 00元) 販賣第二級毒品罪 上訴駁回 （原判決宣告刑：有期徒刑參年捌月） 

附表二：
編號 扣案物品名稱 數量 備註  1 橘紅色心形錠劑 65顆 (均檢出第二級毒品甲氧基甲基安非他命、第三級毒品3,4-亞甲基雙氧苯基乙基胺丁酮成分，含包裝袋，驗餘總淨重18.91公克)  2 甲基安非他命 4包 (均含包裝袋，驗餘總淨重3043公克)  3 玫瑰金色行動電話 1支 (含門號0000000000號SIM卡1枚)  4 電子磅秤 2台   5 塑膠包裝袋 15包   6 黃色及白色結晶體 22包 (均檢出第三級毒品2-氟-去氯愷他命成分，含包裝袋，驗餘總淨重14.6536公克) 

附錄法條：
修正前毒品危害防制條例第4條
    製造、運輸、販賣第一級毒品者，處死刑或無期徒刑；處無
    期徒刑者，得併科新臺幣二千萬元以下罰金。
　　製造、運輸、販賣第二級毒品者，處無期徒刑或七年以上有
    期徒刑，得併科新臺幣一千萬元以下罰金。
　　製造、運輸、販賣第三級毒品者，處七年以上有期徒刑，得
    併科新臺幣七百萬元以下罰金。
　　製造、運輸、販賣第四級毒品者，處五年以上十二年以下有
    期徒刑，得併科新臺幣三百萬元以下罰金。
　　製造、運輸、販賣專供製造或施用毒品之器具者，處一年以
    上七年以下有期徒刑，得併科新臺幣一百萬元以下罰金。
　　前五項之未遂犯罰之。